臺灣彰化地方法院刑事判決　　　　　　　100年度易字第445號
公　訴　人　臺灣彰化地方法院檢察署檢察官
被　　　告　楊政儒
　　　　　　鄭安保
上列被告因竊盜案件，經檢察官提起公訴（100 年度偵字第2700
號），本院依簡式審判程序判決如下：
    主  文
楊政儒、鄭安保共同攜帶兇器竊盜，各處有期徒刑拾月。
    事  實
一、鄭安保前因施用毒品案件，經臺灣南投地方法院以94年度訴
    字第6 號判決處有期徒刑1 年4 月、8 月，應執行有期徒刑
    1 年10月確定；又因違反槍砲彈藥刀械管制條例案件，經臺
    灣臺中地方法院（下稱臺中地院）以94年度訴字第936 號判
    決處有期徒刑1 年3 月；再因竊盜案件，經臺中地院以94年
    度易字第227 號判決處有期徒刑1 年4 月確定；又因偽造貨
    幣案件，經臺中地院以94年度訴字第1984號判決處有期徒刑
    3 年10月確定；上開罪刑嗣經臺中地院以96年度聲減字第68
    21號裁定減刑並定應執行刑為有期徒刑5 年11月又15日確定
    ，經送監執行，於民國98年12月13日假釋出監付保護管束（
    假釋期滿日為100 年4 月3 日）。仍不知警惕，於上開假釋
    期間內，復與楊政儒共同意圖為自己不法之所有，並基於竊
    盜之犯意聯絡，於99年11月12日凌晨3 時12分許，攜帶客觀
    上足供兇器使用之六角扳手及管鉗各1 支，至臺中市南屯區
    ○○○路3 段168 號前，見威泰展業股份有限公司向順益租
    賃股份有限公司租用之車牌號碼2433-WW 號自用小貨車停放
    於該處路旁，即由鄭安保破壞該車之防盜系統，以上開六角
    扳手撬開車門，再由楊政儒持上開管鉗破壞方向盤上之汽車
    防盜鎖後，由鄭安保將上開自用小貨車發動駛離，以此方式
    竊取該車得手。
二、案經臺中市政府警察局第四分局報告臺灣臺中地方法院檢察
    署呈由臺灣高等法院臺中分院檢察署核轉臺灣彰化地方法院
    檢察署檢察官偵查起訴。
    理  由
一、被告楊政儒、鄭安保所涉均為死刑、無期徒刑、最輕本刑為
    3 年以上有期徒刑或高等法院管轄第一審案件以外之罪，並
    於本院行準備程序時就被訴事實為有罪之陳述，本院依刑事
    訴訟法第273 條之1 第1 項規定裁定改行簡式審判程序，先
    予敘明。
二、上揭犯罪事實，業據被告楊政儒、鄭安保於偵訊及本院審理
    時坦承不諱（見偵卷第37頁、本院卷第54、56頁），核與證
    人張慶鏞、張惠鵑於警詢之證述相符（見警卷第15、22頁）
    ，並有監視器錄影翻拍畫面9 張、失車─案件基本資料詳細
    畫面報表1 紙、車輛詳細資料報表2 紙、車牌號碼2433-WW
    號自用小貨車行車執照影本、車輛租賃契約書各1 份、被告
    楊政儒繪製之管鉗示意圖1 紙在卷可稽（見警卷第30至41、
    47頁、偵卷第39頁），足認被告2 人之自白均與事實相符。
    綜上，本案事證明確，被告2 人犯行均堪認定，應依法論科
    。
三、論罪科刑之理由：
  (一)按刑法第321 條第1 項第3 款攜帶兇器竊盜罪，係以行為人
    攜帶兇器竊盜為其加重條件，此所謂兇器，其種類並無限制
    ，凡客觀上足以對人之生命、身體、安全構成威脅，具有危
    險性之兇器均屬之，且祇須行竊時攜帶此種具有危險性之兇
    器為已足，並不以攜帶之初有行兇之意圖為必要（最高法院
    79年臺上字第5253號判例意旨參照）。查被告2 人所持供竊
    盜使用之六角扳手及管鉗各1 支，均係金屬製品，質地堅硬
    ，客觀上足對人之生命、身體、安全構成威脅，具有危險性
    ，自屬兇器無訛。
  (二)被告2 人行為後，刑法第321 條業於100 年1 月26日修正公
    布，並自同年月28日起施行。修正前刑法第321 條第1 項規
    定為：「犯竊盜罪而有左列情形之一者，處6 月以上、5 年
    以下有期徒刑：一於夜間侵入住宅或有人居住之建築物、船
    艦或隱匿其內而犯之者。二毀越門扇、牆垣或其他安全設備
    而犯之者。三攜帶兇器而犯之者。四結夥三人以上而犯之者
    。五乘火災、水災或其他災害之際而犯之者。六在車站或埠
    頭而犯之者。」修正後刑法第321 條第1 項則規定為：「犯
    竊盜罪而有下列情形之一者，處6 月以上、5 年以下有期徒
    刑，得併科新臺幣10萬元以下罰金：一侵入住宅或有人居住
    之建築物、船艦或隱匿其內而犯之者。二毀越門扇、牆垣或
    其他安全設備而犯之者。三攜帶兇器而犯之者。四結夥三人
    以上而犯之者。五乘火災、水災或其他災害之際而犯之者。
    六在車站、埠頭、航空站或其他供水、陸、空公眾運輸之舟
    、車、航空機內而犯之者。」修正後該條項規定增加得併科
    罰金之規定，並刪除原第1 款「於夜間」之要件，且就第6
    款增加「航空站、其他供水、陸、空公眾運輸之舟、車、航
    空機內」之要件，擴大加重竊盜罪之適用範圍，經比較新、
    舊法律，修正後刑法第321 條第1 項並無有利於被告之情形
    ，依刑法第2 條第1 項前段規定，自應用行為時法即修正前
    刑法第321 條第1 項規定。
  (三)核被告楊政儒、鄭安保所為，均係犯修正前刑法第321 條第
    1 項第3 款攜帶兇器竊盜罪。被告2 人就上開犯行有犯意聯
    絡及行為分擔，為共同正犯。
  (四)被告楊政儒前因偽造文書案件，經臺灣高等法院臺中分院
    以91年度上易字第2047號判決處有期徒刑1 年確定，施用
    毒品案件，經臺中地院以92年度訴字第1922號判決處有期徒
    刑8 月確定，竊盜案件，經臺灣雲林地方法院以92年度虎
    簡字第317 號判決處有期徒刑6 月確定，偽造文書案件，
    經臺中地院以92年度簡字第143 號判決處有期徒刑3 月確定
    ，施用毒品案件，經臺中地院以92年度沙簡字第523 號判
    決處有期徒刑6 月確定；上開至所示罪刑嗣經臺中地院
    以96年度聲減字第2015號裁定減刑並定應執行刑為有期徒刑
    1 年確定；另因竊盜案件，經臺灣高等法院臺中分院以93
    年度上訴字第316 號判決處有期徒刑3 年確定；經送監執行
    ，於98年9 月16日假釋出監付保護管束，假釋期滿日為99年
    5 月22日，固堪認定，惟其於假釋期間故意更犯施用毒品案
    件，業經臺中地院分別以99年度訴字第2939號、100 年度簡
    字第38號判決宣告有期徒刑以上之罪刑在案，有臺灣高等法
    院被告前案紀錄表可稽，是其前開假釋之效力仍有適用刑法
    第79條第1 項但書之可能，得否逕依同條項前段規定，將其
    未執行之刑以已執行論，即屬有疑，從而，尚難認其上開
    至所示之有期徒刑業已執行完畢；公訴意旨認被告楊政儒
    係於有期徒刑執行完畢後5 年內故意再犯本案之罪，屬累犯
    乙節，尚有誤會，附此說明。
  (五)爰審酌被告2 人均正值壯年，不思以正當方式謀生，僅因貪
    圖不法利益，即竊取他人財物，顯然欠缺法治觀念，所為侵
    害他人財產法益，且係以攜帶兇器之方式為之，危害社會治
    安，行為甚不足取，惟犯後均坦承犯行，尚有悔意，暨審酌
    被告2 人參與犯罪之程度相當，及其智識程度、生活狀況等
    一切情狀，認公訴人請求就被告鄭安保部分量處有期徒刑10
    月之刑，核屬妥適，至公訴人請求就被告楊政儒部分量處有
    期徒刑1 年之刑，衡酌被告楊政儒參與犯罪之程度與被告鄭
    安保相仿，則此部分求刑尚屬稍重，爰各量處如主文所示之
    刑，以示懲儆。
  (六)至公訴意旨認應依竊盜犯贓物犯保安處分條例第3 條第1 項
    規定宣告令被告楊政儒入勞動場所強制工作乙節，固非無見
    。惟本案就被告楊政儒所宣告之應執行刑未達1 年以上，依
    同條例第2 條第4 項規定，尚無從適用該條例為強制工作處
    分之宣告，併此敘明。
據上論斷，應依刑事訴訟法第273 條之1 第1 項、第299 條第1
項前段，刑法第2 條第1 項前段、第28條、修正前刑法第321 條
第1 項第3 款，判決如主文。
本案經檢察官趙冠瑋到庭執行職務。
中    華    民    國   100    年    5     月    18    日
                  刑事第一庭  法  官    楊舒嵐
以上正本證明與原本無異。
如不服本判決應於收受判決後10日內向本院提出上訴書狀，並應
敘述具體理由；其未敘述上訴理由者，應於上訴期間屆滿後20日
內向本院補提理由書(均須按他造當事人之人數附繕本)「切勿逕
送上級法院」。
告訴人或被害人對於判決如有不服具備理由請求檢察官上訴者，
其上訴期間之計算係以檢察官收受判決正本之日期為準。
中    華    民    國   100    年    5     月    18    日
                              書記官    陳如玲
附錄論罪科刑法條：
修正前刑法第321條第1項
犯竊盜罪而有左列情形之一者，處六月以上、五年以下有期徒刑
：
一、於夜間侵入住宅或有人居住之建築物、船艦或隱匿其內而犯
之者。
二、毀越門扇、牆垣或其他安全設備而犯之者。
三、攜帶兇器而犯之者。
四、結夥三人以上而犯之者。
五、乘火災、水災或其他災害之際而犯之者。
六、在車站或埠頭而犯之者。